【裁判字號】    97,消債清,71
【裁判日期】    980612
【裁判案由】    清算事件
【裁判全文】
臺灣臺南地方法院民事裁定           97年度消債清字第71號
債  務  人  甲○○
代  理  人  鄭淑子律師
上列當事人聲請消費者債務清理事件，本院裁定如下：
    主  文
債務人甲○○自民國九十八年六月十五日十七時起開始清算程序
。
    理  由
一、按債務人不能清償債務或有不能清償之虞者，於法院裁定開
    始更生程序或許可和解或或宣告破產前，得向法院聲請清算
    。法院開始清算程序之裁定，應載明其年、月、日、時，並
    即時發生效力，消費者債務清理條例第3條、第80條、第83
    條第1項定有明文。
二、本件債務人主張：債務人自民國93年1月被怡華公司裁員後
    ，工作即不穩定，只能從事臨時工，自95年中後，更是尋無
    工作機會。國泰世華銀行股份有限公司（下稱國泰世華銀行
    ）要求債務人月付新臺幣（下同）17,721元，分180期，債
    務人實無能力負擔，因此協商不成立。債務人僅係一般消費
    者，未曾從事營業，復未經法院裁定開始清算程序或宣告破
    產，爰向本院聲請清算等語。
三、債務人目前並無收入，負債總額為3,535,604元，均為無擔
    保或無優先權之債務。債務人名下並無任何財產。債務人僅
    係一般消費者，未曾從事營業，業據提出債權人清冊、債務
    人之財產及收入狀況說明書、戶籍謄本、財政部台灣國稅局
    95年、96年度綜合所得稅各類所得資料清單、財政部台灣省
    國稅財產歸屬資料清單、財團法人金融聯合徵信中心當事人
    查詢個人資料（信用報告），堪認債務人確已達不能清償債
    務或有不能清償之虞之程度。
四、按債務人對於金融機構因消費借貸、自用住宅借款、信用卡
    或現金卡契約而負債務，在聲請更生或清算前，應提出債權
    人清冊，以書面向最大債權金融機構請求協商債務清償方案
    ，並表明共同協商之意旨，消費者債務清理條例第151條第1
    項定有明文。債務人主張其曾向最大債權金融機構國泰世華
    銀行申請債務協商，惟協商不成立，業據提出前置協商不成
    立通知書為證，自堪信為真實。
五、綜上所述，債務人僅係一般消費者，未曾從事營業，其已達
    不能清償債務或有不能清償之虞之程度。債務人曾向最大債
    權金融機構國泰世華銀行請求協商債務清償方案，惟協商不
    成立，且未經法院裁定開始更生程序或許可和解或或宣告破
    產，又查無消費者債務清理條例第6 條第3 項、第8 條、第
    82條第2項所定駁回清算聲請之事由存在，則債務人聲請清
    算，應屬有據，爰裁定如主文。
中    華    民    國    98    年    6     月    12    日
              民事第二庭    法      官  田玉芬
上為正本係照原本作成
本件不得抗告
本裁定已於98年6月15日17時公告。
中    華    民    國    98    年    6     月    12    日
                            書  記  官  劉紀君


司法院資訊處製作；財團法人民間司法改革基金會備份。
